# 研发活动的政府补助

提问人：yymama2012bxy 时间：2020-02-26 08:05:27
研发业务收到的政府补助，在哪个阶段进行账务处理？必须在研发结题记入无形资产阶段，是与资产相关还是费用相关？因为在研究阶段的大量费用记入当期损益了， 这个阶段收到的政府补助要不要结转入其他收益，那如果在课题 结束后记入无形资产后，那还能不能结转入其他收益？

回答人：chenyiwei
参考：《瑞华研究 2010 ～ 2019 汇编》之“问题2-2-10（企业对于“先验收后拨付”的政府补助的确认和摊销问题）”、“问题2-2-22（公司通过不同方式取得科研专项经费会计处理问题）”、“问题2-2-41（关于政府补助的分类及递延收益转入损益的时点及金额的问题）”等。